臺灣新北地方法院刑事判決
111年度金訴字第1006號
公  訴  人  臺灣新北地方檢察署檢察官
被      告  賀耀德


            徐智龍



            彭興越


上列被告等因違反洗錢防制法等案件，經檢察官提起公訴（111
年度偵字第20182號），因被告於本院準備程序中，就被訴事實
為有罪之陳述，經告知簡式審判程序之旨，並聽取當事人之意見
後，經本院合議庭裁定由受命法官獨任進行簡式審判程序，本院
判決如下：
    主  文
己○○犯如附表一所示之罪，各處如附表一「主文欄」所示之刑及
沒收之諭知。應執行有期徒刑壹年捌月。
乙○○犯如附表一所示之罪，各處如附表一「主文欄」所示之刑及
沒收之諭知。應執行有期徒刑壹年捌月。
戊○○犯如附表一所示之罪，各處如附表一「主文欄」所示之刑及
沒收之諭知。應執行有期徒刑壹年捌月。
    事  實
一、己○○、乙○○、戊○○於民國111年4月15日前，加入由真實姓名
    年籍不詳、通訊軟體Telegram帳號暱稱「大聰明」等人（無
    證據證明未成年）所屬之3人以上，以實施詐術為手段，具
    有持續性、牟利性之有結構性組織（下稱本案詐欺集團），
    由己○○領取人頭帳戶提款卡，再持人頭帳戶提款卡前往提款
    ；由乙○○保管人頭帳戶提款卡，將人頭帳戶提款卡交付並陪
    同己○○提款，再跟己○○收取詐欺款項後轉交戊○○；由戊○○向
    己○○收取詐欺款項後轉交詐欺集團上手。己○○、乙○○、戊○○
    與本案詐欺集團成員間，共同意圖為自己不法之所有，分別
    基於3人以上共同詐欺取財、洗錢、參與犯罪組織（指附表
    一編號1所示部分），或3人以上共同詐欺取財、洗錢（指附
    表一編號2至4所示部分）之犯意聯絡，先由己○○於111年4月1
    5日中午12時24分許，前往臺北市○○區○○街00號之統一超商
    「金湖門市」內，領取內含郵局帳號00000000000000號帳戶
    （戶名：許依萍，所涉幫助詐欺取財罪嫌未經起訴，下稱本
    案帳戶）提款卡之包裹後交付乙○○；再由本案詐欺集團成員
    ，分別於如附表一所示之時間、地點，向附表一所示之人施
    用詐術，致其等陷於錯誤，將附表一所示之款項匯入本案帳
    戶內；接著由乙○○將包裹開拆取出本案帳戶提款卡交付己○○
    ，並陪同己○○持該提款卡，於附表二所示之時間、地點，提
    領附表二所示款項。己○○提領完畢後，為掩人耳目，依「大
    聰明」之指示，在新北市中和區宜安路、保健路及中和路等
    道路之巷弄內等隱秘處所將款項交予乙○○；又由乙○○依「大
    聰明」之指示，將款項攜至附近巷弄內等隱秘處所交予戊○○
    ；再由戊○○依「大聰明」之指示，將款項攜至某加油站公共
    廁所內交予前來取款之本案詐欺集團上手，以此方式掩飾詐
    欺所得之去向，製造金錢流向之斷點。
二、嗣經附表一所示之人驚覺有異，報警處理，經警方調閱監視
    器畫面循線查悉上情，將己○○、乙○○、戊○○拘提到案，並扣
    得己○○所有、供本案犯罪所用、如附表三編號1所示之手機
    ，及乙○○所有、供本案犯罪所用、如附表三編號2所示之手
    機。
三、案經附表一所示之人訴由新北市政府警察局中和分局報告臺
    灣新北地方檢察署檢察官偵查起訴。
    理  由
一、被告己○○、乙○○、戊○○（以下均直接稱呼其名，合稱己○○等
    人）所犯為死刑、無期徒刑、最輕本刑為3年以上有期徒刑
    以外之罪，於本院準備程序進行中，己○○等人已就被訴事實
    為有罪之陳述，經告知簡式審判程序之旨，並聽取當事人之
    意見後，由本院依刑事訴訟法第273條之1第1項規定，裁定
    進行簡式審判程序。又依刑事訴訟法第273條之2、第159條
    第2項之規定，簡式審判程序不適用傳聞法則有關限制證據
    能力之相關規定，合先敘明。
二、事實認定
　　前述犯罪事實，為己○○等人坦白承認，核與證人即告訴人甲○○、丙○○、丁○○、庚○○（以下均直接稱呼其名）、證人許依
    萍於警詢中之證詞相符，且有計程車營運資訊系統資料（他
    卷第11頁）、丙○○提供之存摺影本、庚○○提供之自動櫃員機
    交易明細、新北市政府警察局搜索扣押筆錄、執行搜索及扣
    押在場人清冊、扣押物品目錄表、數位勘查採證同意書、己○○手機內通訊軟體對話紀錄擷圖（偵卷一第16、19、26至31
    、60至66、96至101頁）、路口及自動櫃員機監視器影片擷
    圖、本案帳戶交易明細、新北市政府警察局中和分局111年5
    月28日數位證物勘察報告、台北市政府警察局內湖分局111
    年5月30日北市警內分刑字第1113060604號函及所附超商取
    簿照片（偵卷二第80至97頁）等事證可證，足認己○○等人任
    意性之自白有相當之證據可佐，與事實相符而可採信。本案
    事證明確，己○○等人犯行足以認定，應予依法論科。
三、論罪科刑
（一）論罪法條：
　　1.己○○等人附表一編號1所示之行為，是犯刑法第339條之4
      第1項第2款之3人以上共同詐欺取財罪、洗錢防制法第14
      條第1項之洗錢罪、組織犯罪防制條例第3條第1項後段之參
      與犯罪組織罪。
　　2.己○○等人附表一編號2至4所示之行為，是犯刑法第339條
      之4第1項第2款之3人以上共同詐欺取財罪、洗錢防制法第
      14條第1項之洗錢罪。
（二）檢察官未主張被告適用累犯規定加重其刑，依據最高法院
      刑事大法庭110年度台上大字第5660號刑事裁定意旨，本
      院自不用進行審酌，附此敘明。
（三）刑之減輕：
    1.己○○等人所犯參與犯罪組織罪，於偵查及審判中均自白，
      爰依組織犯罪防制條例第8條第1項後段規定，減輕其刑。
      　 
　　2.己○○等人所犯洗錢罪，於偵查及審判中均自白，爰依洗錢
      防制法第16條第2項規定，減輕其刑。
（四）罪數關係：
　　1.己○○等人附表一編號1所示之行為，以一行為同時犯3人以
      上共同詐欺取財罪、洗錢罪、參與犯罪組織罪；附表一編
      號2至4所示之行為，以一行為同時犯3人以上共同詐欺取
      財罪、洗錢罪，均為異種想像競合犯，應分別依刑法第55
      條前段規定，從一重論以3人以上共同詐欺取財罪。
　　2.己○○等人前述4次犯行間，被害人不同，犯意各別，行為
      互殊，應予分論併罰。
（五）己○○等人與本案詐欺集團成員間，有犯意聯絡與行為分擔，
      應論以共同正犯。
（六）爰審酌：
    1.犯罪之動機、目的、手段、違反義務之程度及犯罪所生之
      危險或損害：己○○等人有相當之工作能力，竟不思以正當
      途徑賺取生活所需，明知當前詐欺集團橫行，政府窮盡心
      力追查、防堵，且大眾傳播媒體更屢屢報導民眾被詐欺之
      新聞，竟加入詐欺集團，由己○○前往超商領取人頭帳戶提
      款卡，再持人頭帳戶提款卡前往提款；由乙○○向己○○收取
      及保管人頭帳戶提款卡，將人頭帳戶提款卡交付並陪同己○○提款，再跟己○○收取詐欺款項後轉交戊○○；由戊○○向己○○收取詐欺款項後轉交詐欺集團上手而加以隱匿，共同分
      擔詐欺犯行，被害人數及金額如附表一所示。
    2.犯罪行為人之生活狀況、品行及智識程度：己○○受有高中
      肄業之教育程度，是做防水工程的師傅，日薪約2,500元
      ，因疫情關係社區不讓其進去施工，但其已離婚，要扶養
      沒有工作的母親及10歲有身心障礙的小孩，當鋪及貸款利
      息付不出來，被逼債沒辦法了，才和乙○○一起加入為本案
      犯行，後來因為知道是不正當就不做了，總共做了3、4天
      ；乙○○受有高中肄業之教育程度，從事防水工程，在工作
      上和己○○會合作，日薪約2,000元，因疫情關係住家不讓
      其進去施工，工作延宕，經濟不穩定，跟朋友借錢挖東牆
      補西牆，但其已離婚，要付在養護中心的母親每月8,000
      元的費用，及扶養2名小孩，才為本案犯行，原本戊○○告
      知是賭博集團，但後來覺得不是，做了3、4天；戊○○受有
      高中畢業之教育程度，擔任白牌司機，因疫情關係收入不
      穩定，1天跑不到1,000元，要扶養80幾歲的母親，已離婚
      ，也要處理2名上大學的小孩的學費，因「美哥」叫其加
      入賭博收款，才找乙○○一起加入為本案犯行，為己○○等人
      供述在卷（本院卷第104至105頁）。己○○等人於本案前未
      曾有詐欺之相關前案紀錄，有臺灣高等法院被告前案紀錄
      表附卷可證。
    3.犯罪後之態度：己○○等人均承認犯行，且與到庭之丁○○、
      庚○○調解成立等一切情狀，分別量處如附表一「主文欄」
      所示之刑，並分別定其應執行之刑如主文所示。
四、沒收部分
（一）附表三編號1所示之手機，為己○○所有，供詐欺犯罪聯繫
      所用之物；附表三編號2所示之手機，為乙○○所有，供詐
      欺犯罪聯繫所用之物，爰依刑法第38條第2項前段規定宣
      告沒收。至於附表三編號3所示之手機，為戊○○所有，惟
      戊○○供稱是私人用，因此手機內沒有詐欺之對話紀錄，工
      作機是其另外依指示購買的王八機（偵卷一第114至115頁
      ），爰不予宣告沒收。
（二）己○○供稱獲得之報酬為其提款金額之3%，但111年4月15日
      當天收到約10,000或11,000元之報酬，對方有多給錢是因
      為其有領包裹（偵卷一第7、114頁），以有利於己○○之認
      定，應認其本案犯罪所得為10,000元；乙○○供稱其每日報
      酬為3,000元，當天也是獲得3,000元報酬（偵卷一第43、
      114頁，本院卷第50頁）；戊○○供稱獲得之報酬為其轉交
      金額之3%，111年4月15日當天之報酬為4,500元（偵卷一
      第76頁），均未扣案，爰依刑法第38條之1第1項、第3項
      規定，於其當日最後一次犯行項下宣告沒收，於全部或一
      部不能沒收或不宜執行沒收時，追徵其價額。
據上論斷，應依刑事訴訟法第273條之1第1項、第299條第1項前
段，組織犯罪防制條例第3條第l項後段、第8條第1項後段，洗錢
防制法第14條第1項、第16條第2項，刑法第11條、第28條、第33
9條之4第1項第2款、第55條、第51條第5款、第38條第2項前段、
第38條之1第1項前段、第3項，刑法施行法第1條之1第1項，判決
如主文。
本案經檢察官辛○提起公訴，由檢察官彭聖斐到庭執行職務。
中　　華　　民　　國　　111 　年　　7 　　月　　19　　日
                  刑事第十六庭  法　官  時瑋辰
上列正本證明與原本無異。
如不服本判決，應於判決送達後20日內敘明上訴理由，向本院提
出上訴狀 (應附繕本) ，上訴於臺灣高等法院。其未敘述上訴理
由者，應於上訴期間屆滿後20日內向本院補提理由書「切勿逕送
上級法院」。
                                書記官  楊喻涵  
中　　華　　民　　國　　111 　年　　7 　　月　　26　　日
附錄論罪科刑法條：
組織犯罪防制條例第3條第1項
發起、主持、操縱或指揮犯罪組織者，處3年以上10年以下有期
徒刑，得併科新臺幣1億元以下罰金；參與者，處6月以上5年以
下有期徒刑，得併科新臺幣1千萬元以下罰金。但參與情節輕微
者，得減輕或免除其刑。
洗錢防制法第14條第1項
有第二條各款所列洗錢行為者，處7年以下有期徒刑，併科新臺
幣5百萬元以下罰金。
中華民國刑法第339條之4第1項第2款
犯第339條詐欺罪而有下列情形之一者，處1年以上7年以下有期
徒刑，得併科1百萬元以下罰金：
二、三人以上共同犯之。
附表一：
編號 告訴人 詐術內容/告訴人匯款之時間及金額 車手提款情形 主文欄 1 甲○○ 本案詐欺集團成員於111年4月15日下午4時許起，在不詳地點，以電話聯繫甲○○，並對其佯稱：妳在網路購買沖泡式奶茶時，資料被盜用，須依指示操作ATM及網路銀行云云，致甲○○陷於錯誤，遂依指示於111年4月15日下午4時51分許，將29,985元匯入本案帳戶內；於111年4月15日下午4時59分許，將29,985元匯入本案帳戶內。 詳見附表二編號1至2 己○○犯三人以上共同詐欺取財罪，處有期徒刑壹年肆月。扣案如附表三編號1所示之物沒收。 乙○○犯三人以上共同詐欺取財罪，處有期徒刑壹年肆月。扣案如附表三編號2所示之物沒收。 戊○○犯三人以上共同詐欺取財罪，處有期徒刑壹年肆月。 2 丙○○ 本案詐欺集團成員於111年4月14日下午6時50分許起，在不詳地點，以電話聯繫丙○○，並對其佯稱：因設定錯誤，故需依指示操作以解除分期付款云云，致丙○○陷於錯誤，遂依指示於111年4月15日下午5時4分許，將11,056元匯入本案帳戶內。  己○○犯三人以上共同詐欺取財罪，處有期徒刑壹年肆月。扣案如附表三編號1所示之物沒收。 乙○○犯三人以上共同詐欺取財罪，處有期徒刑壹年肆月。扣案如附表三編號2所示之物沒收。 戊○○犯三人以上共同詐欺取財罪，處有期徒刑壹年肆月。 3 丁○○ 本案詐欺集團成員於111年4月15日下午4時許起，在不詳地點，以電話聯繫丁○○，並對其佯稱：妳在網路上購買酵素軟糖，因店家操作失誤，如果沒有取消會一直從銀行扣款云云，致丁○○陷於錯誤，遂依指示於111年4月15日下午5時29分許，將49,985元匯入本案帳戶內。 詳見附表二編號3至6 己○○犯三人以上共同詐欺取財罪，處有期徒刑壹年貳月。 乙○○犯三人以上共同詐欺取財罪，處有期徒刑壹年貳月。 戊○○犯三人以上共同詐欺取財罪，處有期徒刑壹年貳月。 4 庚○○ 本案詐欺集團成員於111年4月15日下午5時15分許起，在不詳地點，以電話聯繫庚○○，並對其佯稱：你於購物網站上所購買之物品設定錯誤訂單沒有取消，需要操作ATM解除重複扣款問題云云，致庚○○陷於錯誤，遂依指示於111年4月15日下午5時36分許，將29,987元匯入本案帳戶內。  己○○犯三人以上共同詐欺取財罪，處有期徒刑壹年貳月。扣案如附表三編號1所示之物沒收；未扣案之犯罪所得新臺幣壹萬元沒收，於全部或一部不能沒收或不宜執行沒收時，追徵其價額。 乙○○犯三人以上共同詐欺取財罪，處有期徒刑壹年貳月。扣案如附表三編號2所示之物沒收；未扣案之犯罪所得新臺幣參仟元沒收，於全部或一部不能沒收或不宜執行沒收時，追徵其價額。 戊○○犯三人以上共同詐欺取財罪，處有期徒刑壹年貳月。未扣案之犯罪所得新臺幣肆仟伍佰元沒收，於全部或一部不能沒收或不宜執行沒收時，追徵其價額。 
附表二：
編號 提領時間 提領地點 提領金額 1 111年4月15日下午5時5分許 新北市○○區○○路00號「中和宜安郵局」自動櫃員機處 60,000元 2 111年4月15日下午5時21分許 新北市○○區○○路00號「中和宜安郵局」自動櫃員機處 11,000元 3 111年4月15日下午5時40分許 新北市○○區○○路000號「華泰銀行中和分行」自動櫃員機處 20,005元 4 111年4月15日下午5時41分許 新北市○○區○○路000號「華泰銀行中和分行」自動櫃員機處 20,005元 5 111年4月15日下午5時42分許 新北市○○區○○路000號「華泰銀行中和分行」自動櫃員機處 20,005元 6 111年4月15日下午5時43分許 新北市○○區○○路000號「華泰銀行中和分行」自動櫃員機處 19,005元 
附表三：
編號 扣押物品名稱 所有人 備註 1 iPhone 7 Plus手機1支（IMEI：000000000000000） 己○○ 沒收 2 iPhone 7手機1支（IMEI：000000000000000） 乙○○ 沒收 3 三星黑色手機1支（IMEI：00000000000000000） 戊○○ 不沒收